# 处置超额亏损子公司对合并报表净资产的影响

提问人：sunflower09 时间：2021-08-19 13:33:06
陈版主您好，由于全资子公司A资不抵债， 12 月剥离子公司A情况下，合并报表中期末净资产较期初如何变化呢？
合并报表期初净资产 2000 万元，期末母公司长期股权投资全额计提减值准备， 0 元转让，母公司当期净利润为 0 ；子公司A期初净资产-3000万元、1-12月末实现净利润-7000万元、 12 月末净资产-1亿元。 12 月末剥离子公司A后，合并报表的净资产怎么计算呢？
看了之前大家很多探讨，但是还不是特别明白，希望得到大家指点，谢谢！

回答人：chenyiwei
子公司的处置日净资产为-1亿元，处置对价为零。在这种情况下，应关注此前母公司是否需就子公司的超额亏损对其承担超出“股东对公司的有限责任”的额外责任，例如为子公司的借款提供担保、承担子公司的人员安置支出等。如果是，则还需进一步关注该等额外责任是否一并转移给了受让方，如果是，则受让方为何愿意承接该项额外责任。在核实这些问题的基础上，考虑母公司合并报表层面能否将子公司的净资产负数转回并列入合并报表层面的投资处置损益。